【裁判字號】    89,上訴,96
【裁判日期】    890223
【裁判案由】    竊盜
【裁判全文】
臺灣高等法院臺南分院刑事判決              八十九年度上訴字第九六號      Ｇ
      上  訴  人  臺灣嘉義地方法院檢察署檢察官
      被      告  乙  ○  ○
右上訴人因被告竊盜案件，不服臺灣嘉義地方法院八十八年度易字第一○○八號中華
民國八十八年十一月八日第一審判決（起訴案號：臺灣嘉義地方法院檢察署八十八年
度偵字第四六四三、四七一五號）及移送併辦（八十八年度偵字第七五五○號），提
起上訴，本院判決如左：
      主      文
原判決撤銷。
乙○○以犯竊盜罪為常業，處有期徒刑壹年陸月。
      事      實
一、乙○○意圖為自己不法之所有，基於常業之犯意，先後於如附表一所示之時間、
    地點，竊得丙○○、甲○○及謝忻忻所有如附表一所示之物，得手後將金錢花用
    於日常生活中殆盡，其他如附表三所示之物則藏放於住處，另有部分之信用卡、
    金融卡、皮包及駕行照等物則隨處丟棄。並基於不法所有之概括犯意，於八十八
    年四月二十四日持偷竊而來江燕珠配偶呂國順所有之金融卡先後至嘉義市○○路
    中華商業銀行、文化路中國國際商業銀行之自動櫃員機共計盜領新台幣四萬四千
    六百元。嗣於八十八年七月三日下午四時三十分許及同年月六日晚間七時三十分
    許，在嘉義市○○路營區後方工寮及嘉義市嘉工新村十七號前分別為警查獲，並
    扣押如附表三所示之物。又於八十八年十一月十三日下午四時五十分在嘉義市○○路○段一四二號前，竊取謝忻忻所有快譯通電子小字典一台，經巡邏員警當場
    查獲，扣得快譯通電子小字典一台。
二、案經嘉義市警察局移請臺灣嘉義地方法院檢察署檢察官偵查起訴及該署移送併辦
    。
      理      由
一、訊據被告乙○○矢口否認有何竊盜犯行，辯稱：伊係路過看到機車上面放置這些
    東西，伊才拿來據為己有，並非進入他人家中竊取財物，故應不成立竊盜罪云云
    。又稱：伊看見快譯通電子小字典一台，撿起來看看，即被抓了，並無偷竊之意
    等語。
二、經查，被告乙○○如何於附表一所示之時間、地點，徒手竊得被害人丙○○、甲○○等二人所有之如附表一所示之物，及於八十八年十一月十三日下午四時五十
    分在嘉義市○○路○段竊取謝忻忻所有快譯通電子小字典一台等情，業據被告於
    警訊及偵查中供承不諱，核與被害人丙○○、甲○○、謝忻忻三人指訴之被害情
    節相符，且有附表三所示物品扣案、扣押書、被害報告單、保管書等可資佐證。
    足證其上開自白與事實相符，自得採為被告論罪之依據。被告上開所辯無非係事
    後卸責之詞，不足採信。本件事證明確，被告犯行可堪認定。
三、被告乙○○現無職業，已據其於八十八年十一月十四日偵查中供明在卷，其以竊
    取他人之財物為主要生活之資，所為係犯刑法第三百二十二條之常業竊盜罪；又
    以不正方法由收費設備取得他人之物，所為係犯刑法第三百三十九條之一第一項
    之罪。被告所為先後二次盜領存款之行為，時間緊接，所犯罪名相同，顯係出於
    概括之犯意為之，為連續犯，爰依刑法第五十六條之規定以一罪論，並加重其刑
    。被告所犯上開二罪間，有方法結果之牽連關係，應從一重之常業竊盜罪處斷。
    原審予以被告論科，固非無見。然查，公訴人未就被告於八十八年十一月十三日
    下午四時五十分在嘉義市○○路○段竊取謝忻忻所有快譯通電子小字典一台犯行
    起訴，然此部分與起訴之事實，構成要件相同，屬裁判上一罪之關係，為起訴效
    力之所及，原審未及審究，猶有未洽，本院自得併予審判。檢察官上訴意旨，據
    以指摘原判決不當，非無理由，自應予撤銷改判，雖檢察官上訴意旨另求加重被
    告罪責，惟本院認被告身體衰弱，罹病在身，原審所處刑度尚屬適當，爰審酌被
    告犯罪之動機、目的、手段，犯罪時所受之刺激及其品性、生活狀況、智識程度
    、犯罪所生之損害，及犯罪後態度等一切情狀，以量處如主文第二項所示所示之
    刑，以示儆戒。
四、公訴意旨另略以：被告乙○○意圖為自己不法之所有，基於常業之犯意，先後於
    如附表二所示之時間、地點，分別竊取蕭麗君、李秋月、王杏如、江燕珠、邱智
    謙、丁雅真、吳銘哲、陳昭如、邱翊得、羅茂榮等人所有之如附表二所示之物，
    因認涉有常業竊盜之罪嫌云云。
五、按案件曾經判決確定者，應諭知免訴之判決，刑事訴訟法第三百零二條第一款定
    有明文。案件曾經判決確定者，應為免訴之判決，此項原則關於實質上一罪或裁
    判上一罪，均有其適用。連續犯係裁判上之一罪，其一部分犯罪事實曾經判決確
    定者，其效力當然及於全部，故檢察官復將其他部分重行起訴，亦應諭知免訴之
    判決；刑事訴訟法第二百九十四條第一款（舊法）規定，案件曾經判決確定者，
    應為免訴之判決，係以同一案件，已經法院為實體上之確定判決，該被告應否受
    刑事制裁，即因前次判決而確定，不能更為其他有罪或無罪之實體上裁判。此項
    原則，關於實質上一罪或裁判上一罪，此一部事實已經判決確定者，對於構成一
    罪之其他部分，固亦均應適用，但此種情形，係因審判不可分之關係，在審理事
    實之法院，對於全部犯罪事實，按照刑事訴訟法第二百四十六條（舊法）規定本
    應予以審判，故其確定判決之既判力，亦自應及於全部之犯罪事實，若在最後審
    理事實法院宣示判決後，始行發生之事實，既非該法院所得審判，即為該案判決
    之既判力所不及。（最高法院四十九年台非字第二十號、三十二年上字第二五七
    八號判例）。經查，被告乙○○曾於八十八年四月二十二日晚間九時許，在嘉義
    市○○路一八八號「豆荳租書店」前，竊取賴宜靖所有之放於車牌ＬＹＤ－九一
    八號機車上背包內之ＣＤ光碟片一盒（計十片，價值約新台幣二千五百元），得
    手後即行離去，此部分之犯行，業經原審法院八十八年六月二十八日以八十八年
    度易字第六一二號判決確定在案。本件公訴人起訴之附表二所示之竊盜犯行，與
    上開判決確定之竊盜罪部分，時間均相緊接，犯罪構成要件亦復相同，應有連續
    犯之裁判上一罪之關係，其一部分之竊盜犯行既經原審法院於上開案件中判決確
    定，其效力自及於本件附表二所示之竊盜犯行，公訴人仍加以起訴，揆諸上開法
    條及判例之意旨，本應為免訴之判決，但公訴人認此部分與上開有罪部分，有裁
    判上一罪之關係，爰不另為免訴之諭知，經核原審此部分之認定於法並無不當，
    附此敘明。
六、被告經合法傳喚，無正當理由不到庭，不待其陳述逕行判決。
據上論結，應依刑事訴訟法第三百六十九條第一項前段、第三百六十四條、第二百九
十九條第一項前段、第三百七十一條、刑法第三百二十二條、第五十五條，判決如主
文。
本案經檢察官張佩珍到庭執行職務。
中    華    民    國      八十九      年      二      月      二十三    日
                                  臺灣高等法院臺南分院刑事第三庭
                                      審判長法官  黃    聰    明
                                            法官  黃    三    哲
                                            法官  林    勝    木
右正本證明與原本無異。
如不服本判決，應於判決送達後十日內向本院提出上訴狀，其未敘述理由者並應於提
出上訴狀後十日內向本院補提理由書（應附繕本)。
              法院書記官  吳    秋    賢
中    華    民    國      八十九      年      二      月      二十三    日
附錄法條：
刑法第三百二十二條：以犯竊盜罪為常業者，處一年以上七年以下有期徒刑。
附表一：
┌──┬───┬───────┬────┬────┬───┬──────┐
│編號│被  告│犯  罪  時  間│犯罪地點│犯罪方法│被害人│損 失 財 物 │
│    │姓  名│              │        │        │姓  名│            │
├──┼───┼───────┼────┼────┼───┼──────┤
│    │      │八十八年七月三│嘉義市彌│乘人不知│      │咖啡色皮夾、│
│    │      │日十三時三十分│陀路二四│竊盜財物│      │新臺幣捌佰元│
│ １ │乙○○│          │九號前  │        │丙○○│、身分證、駕│
│    │      │              │        │        │      │照、信用卡貳│
│    │      │              │        │        │      │張、郵局金融│
│    │      │              │        │        │      │卡壹張      │
├──┼───┼───────┼────┼────┼───┼──────┤
│    │      │八十八年七月六│嘉義市民│乘人不知│      │背包乙個、新│
│    │      │日十九時許    │國路與志│竊盜財物│      │臺幣壹佰玖拾│
│    │      │              │航街口龍│        │      │玖元、行動電│
│ ２ │乙○○│              │師牛排館│        │甲○○│話乙具、卡西│
│    │      │              │前      │        │      │歐計算機壹個│
│    │      │              │        │        │      │、牛角印章壹│
│    │      │              │        │        │      │個、手錶貳個│
┌──┬───┬───────┬────┬────┬───┬──────┐
│    │      │八十八年十一月│嘉義市世│乘人不知│  │快譯通電子小│
│ ３ │乙○○│十三日十六時五│賢路四段│竊盜財物│謝忻忻│字典一台    │
│    │      │十分          │一四二號│        │      │            │
│    │      │              │前      │        │      │            │
└──┴───┴───────┴────┴────┴───┴──────┘


司法院資訊處製作；財團法人民間司法改革基金會備份。
